【裁判字號】    97,交聲,1028
【裁判日期】    970731
【裁判案由】    聲明異議
【裁判全文】
臺灣彰化地方法院交通事件裁定        97年度交聲字第1028號
原處分機關  交通部公路總局臺中區監理所彰化監理站
異  議  人
即受處分人  謝翊鴻原名甲○○.
上列受處分人因違反道路交通管理處罰條例案件，對於交通部公
路總局臺中區監理所彰化監理站民國96年1 月25日所為之處分（
彰監四字第裁64─I00000000 號裁決書），聲明異議，本院裁定
如下：
    主  文
異議駁回。
    理  由
一、聲明異議意旨以：原處分機關以異議人即受處分人謝翊鴻（
    原名甲○○）於民國95年8 月22日中午12時58分，駕駛車牌
    號碼ET—0381號自用一般小客車，行經彰化縣員林鎮○○路
    、莒光路口處，於行駛道路時，使用手持式行動電話進行撥
    接，經彰化縣警察局保安警察隊警員以其違反道路交通管理
    處罰條例第31條之1 第1 項規定，攔截開立彰化縣警察局彰
    警交字第I00000000 號舉發違反道路交通管理事件通知單（
    下稱舉發通知單）舉發，由原處分機關以異議人違反道路交
    通管理處罰條例第31條之1 第1 項之規定，於96年1 月25日
    以彰監四字第裁64─I00000000 號裁決書裁罰新臺幣（下同
    ）3,000 元；然異議人於收受郵務舉發通知書後，至社頭分
    駐所領取「舉發通知書」，執班員警告知無此通知書，再接
    獲通知時，罰金已提高為2 倍，為此聲明異議云云。
二、按受處分人，不服道路交通管理處罰條例第8 條主管機關所
    為之處罰，得於接到裁決書之翌日起20日內，向管轄地方法
    院聲明異議；又聲明異議，應以司法狀紙，敘述異議之理由
    ，提出於原處分機關為之。原處分機關應於接受異議書狀後
    5 日內，將該案卷宗及有關證物，送交該管地方法院或其分
    院交通法庭，道路交通管理處罰條例第87條第1 項及道路交
    通案件處理辦法第13條分別定有明文。又按處理違反道路交
    通管理事件，有關文書之送達程序，依行政程序法之規定；
    送達，於應受送達人之住居所、事務所或營業所為之。但在
    行政機關辦公處所或他處會晤應受送達人時，得於會晤處所
    為之；於應送達處所不獲會晤應受送達人時，得將文書付與
    有辨別事理能力之同居人、受僱人或應送達處所之接收郵件
    人員，違反道路交通管理事件統一裁罰基準及處理細則第5
    條、行政程序法第72條第1 項、第73條第1 項亦分別定有明
    文。
三、經查：
  (一)異議人於前揭時、地，駕駛前開車輛，撥接手持式行動電話
    ，經彰化縣警察局保安警察隊警員以其違反道路交通管理處
    罰條例第31條之1 第1 項規定，開立舉發通知單之事實，此
    有彰化縣警察局彰警交字第I00000000 號舉發通知單1 紙附
    卷可稽。是上揭事實，應堪認定。
  (二)異議人之住所係位於彰化縣社頭鄉○○路○段285 巷16號之
    事實，此有全戶戶籍資料查詢結果1 紙附卷可參。另原處分
    機關以異議人違反道路交通管理處罰條例第39條第1 項規定
    ，於95年3 月3 日彰監四字第裁64─Z00000000 號裁決書裁
    罰6, 000元後，乃製作裁決書，委託郵政機關按上址送達，
    嗣因郵政機關未獲會晤本人，已將文書於96年1 月31日下午
    2 時許，交與有辨別事理能力之同居人即其女謝昀珊收受等
    情，此有交通部公路總局臺中區監理所彰化監理站97年7 月
    17日中監彰字第0970015968號函檢附之上揭裁決書、送達證
    書影本各1 紙附卷可參。從而，本件經舉發後，原處分機關
    確依規定，將裁決書送達異議人住所地，該送達程序自屬合
    法無疑。
  (三)本件裁決書業於96年1 月31日合法送達，已如前述，異議人
    如對原處分機關前開裁決不服欲提起異議，依照上述說明，
    其20日之異議期間應自96年2 月1 日（即合法送達裁決書之
    翌日）起至96年2 月26日止（按原應為96年2 月20日，然96
    年2 月20日起至96年2 月23日春節休假；另96年2 月24日、
    96年2 月25日為週六、週日，故順延至96年2 月26日上班日
    ）；另異議人之住所係位於彰化縣社頭鄉，非居住於處罰機
    關即交通部公路總局臺中區監理所彰化監理站所在之彰化縣
    花壇鄉，但居住於本院之管轄區域內，依法院訴訟當事人在
    途期間標準第4 條之規定，應依同標準第2 條第1 款之地方
    法院在途期間欄所載之日數即2 日，扣除在途期間。是異議
    人至遲應於96年2 月28日向原處分機關提出聲明異議狀，方
    屬合法，然異議人竟遲至97年7 月14日始向原處分機關提出
    聲明異議狀，業經本院審閱交通部公路總局臺中區監理所彰
    化監理站97年7 月17日中監彰字第0970015968號函檢附之異
    議人聲明異議狀上所蓋原處分機關公文收文專用章屬實，是
    異議人聲明異議顯已逾20日之異議期間。從而，依照前開法
    條規定及說明，本件異議人逾期始聲明異議，其異議權業已
    喪失，且屬不得補正，依法自應予以駁回。
據上論斷，應依道路交通案件處理辦法第18條，裁定如主文。
中    華    民    國    97    年    7     月    31    日
                  交通法庭        法  官  唐中興
以上正本證明與原本無異。
如不服本裁定，應於裁定送達後5日內向本院提出抗告狀 (須附
繕本 )。
中    華    民    國    97    年    7     月    31    日
                                  書記官  吳政


司法院資訊處製作；財團法人民間司法改革基金會備份。
